臺灣高等法院高雄分院刑事判決　　　 100年度上易字第1027號
上　訴　人　臺灣高雄地方法院檢察署檢察官
被　　　告　孫得景
選任辯護人　林復華律師
　　　　　　林柏瑞律師
上列上訴人因被告恐嚇案件，不服臺灣高雄地方法院100 年度易
字第733 號中華民國100 年8 月5 日第一審判決（起訴案號：臺
灣高雄地方法院檢察署99年度偵字第31365 號），提起上訴，本
院判決如下：
    主  文
原判決關於恐嚇危害安全無罪部分撤銷。
孫得景犯恐嚇危害安全罪，處有期徒刑參月，如易科罰金，以新
臺幣壹仟元折算壹日。
    事  實
一、孫得景因郭文鈴向其借款新臺幣（下同）22萬5 千，未能繼
    續償還本息，屢催未果，且逃避不理，心生不滿，竟基於恐
    嚇危害安全之接續犯意，於99年6 月中旬撥打電話向郭文鈴
    恫嚇稱：「若不還錢，我要開始找你，抓你去賣賺來還錢」
    、「你再不出面要對你的小孩不利，我知道你的小孩在哪裡
    」等語；孫得景復於99年7 月間某日撥打電話向郭文鈴胞妹
    郭芳瑜稱：「不要讓我抓到郭文鈴，不然要抓她去賣」等語
    ，郭芳瑜隨即將之轉告郭文鈴；孫得景又於99年7 月間某日
    ，在高雄縣鳳山市○村街15 號 前，向郭文鈴前夫謝崑政稱
    ：「若我在法院見到郭文鈴，要將郭文鈴抓去賣」等語，使
    謝崑政轉告郭文鈴，致郭文鈴心生畏懼而避居他處。
二、案經郭文鈴告訴暨高雄市政府警察局前鎮分局移送臺灣高雄
    地方法院檢察署檢察官偵查起訴。
    理  由
甲、程序部分：
    本判決以下所引用之傳聞證據，被告及辯護人於本院審理時
    ，均表示沒有意見，且未於言詞辯論終結前聲明異議，本院
    審酌上開傳聞證據作成時，並無不法之情事，認為適當，依
    刑事訴訟法第159 條之5 第2 項規定，自有證據能力，均得
    為證據。
乙、實體部分：
一、訊據被告孫得景固坦承有借款22萬5 千元予郭文鈴，而郭文
    鈴無法繼續償還本息之事實不諱，惟矢口否認有前開恐嚇之
    犯行，辯稱：伊沒有恐嚇郭文鈴、郭芳瑜、謝崑政等人，伊
    根本不認識郭芳瑜，怎麼可能打電話給她，另伊於99年7 月
    17日有去找謝崑政，但伊不是特意要找謝崑政，係因郭文玲
    有留謝崑政的地址，伊去該處是要找郭文鈴談債務問題，不
    是去恐嚇云云。
二、惟查前開事實，業據證人即告訴人郭文鈴於警詢、偵查中及
    原審審理時指訴甚詳，核與證人郭芳瑜於偵訊及原審審理時
    證稱：其有於99年7 月間某日，接到自稱係當鋪的男子打電
    話要找郭文鈴，並說郭文玲不要被他抓到，不然就將她抓去
    賣等情（見偵查卷第13頁；原審卷第30頁以下），證人謝崑
    政於原審審理時證稱：「（被告孫得景是否有說在法院見到
    郭文鈴時要抓郭文鈴？）有，我問被告孫得景，郭文鈴沒錢
    ，若郭文鈴告他，他要怎麼辦，他說郭文鈴告他，那他就在
    法院堵她，她沒錢還，把她拿去賣，這就是我們對談之中，
    被告孫得景跟我講的話。」等情（見原審卷第23頁）大致相
    符。衡諸告訴人郭文鈴指述遭被告恐嚇之時間係在99年6 月
    中旬，與證人謝崑政、郭芳瑜證稱之接收到上開訊息之時間
    相近，且內容亦大致雷同，益徵告訴人郭文鈴之指述為真，
    證人謝崑政、郭芳瑜之證述已足補強告訴人郭文鈴之指述之
    憑信性。綜上所述，足見被告所辯上情，無非卸責之詞，不
    足採信。本件事證明確，被告之犯行，堪以認定。
三、核被告所為，係犯刑法第305 條恐嚇危害安全罪。被告數次
    直接或藉由親人轉知之方式恐嚇郭文鈴之犯行，恐嚇內容及
    犯罪手法相同，時間密切接近，所侵害者均為郭文鈴之人身
    安全法益，應依接續犯論以一罪。原審未予詳查，遽為被告
    此部分無罪，尚有未當。公訴人上訴意旨，執此指摘原審此
    部分判決不當，為有理由，自應由本院將原審此部分判決撤
    銷改判。審酌被告為催討債款，一時失慮，觸犯刑章，犯後
    未能坦承犯行，態度非佳等一切情狀，量處如主文第2 項所
    示之刑，並諭知易科罰金之折算標準，以資懲儆。
四、被告另犯重利罪部分，業經原審判刑確定在案，本院不予論
    列，併此明。
據上論斷，應依刑事訴訟法第369 條第1 項前段、第364 條、第
299 條第1 項前段，刑法第305 條、第41條第1 項前段，刑法施
行法第1 條之1，判決如主文。
本案經檢察官劉宗慶到庭執行職務。
中    華    民    國  100     年    12    月    29    日
                  刑事第七庭    審判長法  官  莊飛宗
                                      法  官  蔡廣昇
                                      法  官  謝宏宗
以上正本證明與原本無異。
本件不得上訴。
中    華    民    國  100     年    12    月    30    日
                                      書記官  蘇恒仁
附錄本件判決論罪科刑法條：
刑法第305條
以加害生命、身體、自由、名譽、財產之事，恐嚇他人致生危害
於安全者，處2 年以下有期徒刑、拘役或3 百元以下罰金。